臺灣嘉義地方法院刑事裁定
111年度聲字第194號
聲  請  人  臺灣嘉義地方檢察署檢察官
受  刑  人  羅聖輝



上列聲請人因受刑人數罪併罰有二裁判以上，聲請定其應執行之
刑（１１１年度執字第６８８號），本院裁定如下：
    主  文
聲請駁回。
    理  由
一、聲請意旨略以：受刑人羅聖輝因違反槍砲彈藥刀械管制條例
    等案件，先後經法院判決確定如附表一、二所示，應依刑法
    第５３條及第５１條第５款、第７款規定，定其應執行之刑，爰依
    刑事訴訟法第４７７條第１項聲請裁定等語。
二、按數罪併罰，有２裁判以上者，依刑法第５１條規定，定其應
    執行之刑，刑法第５３條固定有明文。惟刑法第５３條規定之適
    用，以２裁判以上所宣告之數罪，合於刑法第５０條之規定為
    前提，亦即該數罪須均在裁判確定前所犯，方能定其應執行
    刑（最高法院著有３３年非字第１９號刑事判決可資參照）；而
    所謂「裁判確定前犯數罪」，係指各該罪，其犯罪日期在第
    １罪判決確定之前而言（最高法院８２年度台抗字第３７５號刑事
    裁定參照）。又持有係行為之繼續，並非狀態之繼續，亦即
    一經持有，罪即成立，但其完結須繼續至持有行為終了之時
    為止，換言之，其犯罪行為完結之時，仍視其持有行為何時
    終了而定，並應以其被查獲之日為犯罪行為終了之時，是以
    ，繼續犯行為終了之日，在前案裁判確定後者，即非裁判確
    定前所犯之罪，則此繼續犯所宣告之罪之刑，即不得與前案
    所犯之罪併合處罰，而合併定其應執行之刑（最高法院９７年
    度台非字第６６號刑事判決意旨參照）。
三、經查：
（一）受刑人羅聖輝因犯如附表一編號１至４１、附表二編號１至１１
      所示之罪，先後經本院以如附表一編號１至４１、附表二編
      號１至１１所示之判決，分別判處如附表一編號１至４１、附表
      二編號１至１１所示之刑及定其應執行之刑，其中如附表一
      編號１至４０所示之罪所處之有期徒刑及如附表二編號１至１０
      所示之罪所處之罰金刑，分別經本院以１１０年度聲字第７號
      裁定定其應執行刑有期徒刑１２年、罰金新臺幣１５萬元，均
      告確定在案，有上開案件判決書、裁定書及臺灣高等法院
      被告前案紀錄表各１份附卷可稽。
（二）受刑人所犯如附表一編號１至４１、附表二編號１至１１所示之
      罪，分別係於各該附表編號「判決確定日期」欄所示之時
      間確定，故如附表一編號１所示之罪為附表一所示５８罪中
      最先裁判確定之案件、如附表二編號１所示之罪為附表二
      所示１１罪中最先裁判確定之案件。又受刑人所犯如附表一
      編號４１、附表二編號１１所示槍砲彈藥刀械管制條例之非法
      持有可發射子彈具殺傷力之槍枝罪，係屬繼續犯，其犯罪
      時間為「１０６年８月間某日起至１０８年１０月１日１４時為警查獲
      時止」之事實，有本院１１０年度原訴更一字第１號判決在卷
      可考，是其持有槍枝行為終了之日為「１０８年１０月１日」，
      已在附表一編號１所示判決確定日「１０７年５月２４日」、附
      表二編號１所示判決確定日「１０７年８月６日」後，揆諸上開
      說明，如附表一編號４１所示之罪所處之有期徒刑無法與其
      餘如附表一編號１至４０所示之罪所處之有期徒刑併合處罰
      、如附表二編號１１所示之罪所處之罰金刑無法與其餘如附
      表二編號１至１０所示之罪所處之罰金刑併合處罰，是聲請
      人臺灣嘉義地方檢察署檢察官聲請就如附表一編號４１所示
      之罪所處之有期徒刑與如附表一編號１至４０所示之罪所處
      之有期徒刑合併定應執行刑，及聲請就如附表二編號１１所
      示之罪所處之罰金刑與如附表二編號１至１０所示之罪所處
      之罰金刑合併定應執行刑，即無從准許，應予駁回。
四、依刑事訴訟法第２２０條，裁定如主文。
中　　華　　民　　國　　111 　年　　3 　　月　　22　　日
                  刑事第四庭    法　官　簡仲頤
上列正本證明與原本無異。
如不服本裁定，應於裁定送達後5日內向本院提出抗告狀（應附
繕本）。　　　　　　　　　
中　　華　　民　　國　　111 　年　　3 　　月　　22　　日
                                書記官　吳明蓉
附表一：
編          號              １             ２             ３ 罪          名  竊盜、偽造文書 詐欺取財 詐欺取財 宣    告    刑  有期徒刑３月（共３罪），如易科罰金，以新臺幣１千元折算１日 有期徒刑４月，如易科罰金，以新臺幣１千元折算１日 有期徒刑３月，如易科罰金，以新臺幣１千元折算１日 犯  罪  日  期  １０６年５月２５日（３次） １０６年８月１３日 １０６年７月２８日 偵查(自訴)機關年 度 及 案 號  臺灣嘉義地方檢察署１０６年度偵字第４５４２號 臺灣嘉義地方檢察署１０７年度偵字第９８８號 臺灣嘉義地方檢察署１０７年度偵字第２４０號 最  後   事實審 法    院 臺灣嘉義地方法院 臺灣嘉義地方法院 臺灣嘉義地方法院  案    號 １０７年度嘉原簡字第１１號 １０７年度嘉原簡字第１５號 １０７年度嘉原簡字第１４號  判決日期 １０７年４月３０日 １０７年６月８日 １０７年６月１２日 確  定    判  決 法    院 臺灣嘉義地方法院 臺灣嘉義地方法院 臺灣嘉義地方法院  案    號 １０７年度嘉原簡字第１１號 １０７年度嘉原簡字第１５號 １０７年度嘉原簡字第１４號  判決確定日    期 １０７年５月２４日 １０７年６月２９日 １０７年７月９日 是否為得易科罰金之案件              是             是             是  備          註  編號１所示３罪，經原判決定應執行有期徒刑７月確定（臺灣嘉義地方檢察署１０９年度執更字第１０１４號） 臺灣嘉義地方檢察署１０９年度執更字第１０１５號 臺灣嘉義地方檢察署１０９年度執更字第１０１６號   編號１至４０所示５７罪，復經本院以１１０年度聲字第７號裁定定應執行有期徒刑１２年確定（臺灣嘉義地方檢察署１１０年度執更字第２４９號）   

編          號  ４ ５ ６ 罪          名  偽造文書（檢察官聲請書誤載為竊盜） 竊盜 竊盜 宣    告    刑  有期徒刑３月（共２罪），如易科罰金，以新臺幣１千元折算１日 有期徒刑５月，如易科罰金，以新臺幣１千元折算１日 有期徒刑４月，如易科罰金，以新臺幣１千元折算１日 犯  罪  日  期  １０６年８月６日、１０６年８月１０日 １０６年８月６日 １０６年６月３０日 偵查(自訴)機關年 度 及 案 號  臺灣嘉義地方檢察署１０６年度偵字第７０５３號等 臺灣嘉義地方檢察署１０６年度偵字第７０５３號等 臺灣嘉義地方檢察署１０６年度偵字第７０５３號等 最  後   事實審 法    院 臺灣嘉義地方法院 臺灣嘉義地方法院 臺灣嘉義地方法院  案    號 １０７年度嘉原簡字第１８號 １０７年度嘉原簡字第１８號 １０７年度嘉原簡字第１８號  判決日期 １０７年６月２９日 １０７年６月２９日 １０７年６月２９日 確  定    判  決 法    院 臺灣嘉義地方法院 臺灣嘉義地方法院 臺灣嘉義地方法院  案    號 １０７年度嘉原簡字第１８號 １０７年度嘉原簡字第１８號 １０７年度嘉原簡字第１８號  判決確定日    期 １０７年７月２６日 １０７年７月２６日 １０７年７月２６日 是否為得易科罰金之案件  是 是 是  備          註  編號４至７所示５罪，經原判決定應執行有期徒刑１年４月確定（臺灣嘉義地方檢察署１０９年度執更字第１０１７號）     編號１至４０所示５７罪，復經本院以１１０年度聲字第７號裁定定應執行有期徒刑１２年確定（臺灣嘉義地方檢察署１１０年度執更字第２４９號）   

編          號  ７ ８ ９ 罪          名  竊盜（檢察官聲請書誤載為偽造文書） 竊盜 非法持有可發射子彈具有殺傷力之改造槍枝 宣    告    刑  有期徒刑６月，如易科罰金，以新臺幣１千元折算１日 有期徒刑４月，如易科罰金，以新臺幣１千元折算１日 有期徒刑３年４月 犯  罪  日  期  １０６年８月１０日 １０６年７月３１日（檢察官聲請書誤載為３０日） ９４年８月間某日至１０６年８月１２日 偵查(自訴)機關年 度 及 案 號  臺灣嘉義地方檢察署１０６年度偵字第７０５３號等 臺灣嘉義地方檢察署１０７年度偵字第７５號 臺灣嘉義地方檢察署１０６年度偵字第６１７４號等 最  後   事實審 法    院 臺灣嘉義地方法院 臺灣嘉義地方法院 臺灣嘉義地方法院  案    號 １０７年度嘉原簡字第１８號 １０７年度嘉原簡字第２０號 １０７年度原訴字第１０號  判決日期 １０７年６月２９日 １０７年７月１１日 １０７年７月１８日 確  定    判  決 法    院 臺灣嘉義地方法院 臺灣嘉義地方法院 臺灣嘉義地方法院  案    號 １０７年度嘉原簡字第１８號 １０７年度嘉原簡字第２０號 １０７年度原訴字第１０號  判決確定日    期 １０７年７月２６日 １０７年８月２日 １０７年８月６日 是否為得易科罰金之案件  是 是 否  備          註  編號４至７所示５罪，經原判決定應執行有期徒刑１年４月確定（臺灣嘉義地方檢察署１０９年度執更字第１０１７號） 臺灣嘉義地方檢察署１０９年度執更字第１０１８號 臺灣嘉義地方檢察署１０９年度執更字第１０１９號   編號１至４０所示５７罪，復經本院以１１０年度聲字第７號裁定定應執行有期徒刑１２年確定（臺灣嘉義地方檢察署１１０年度執更字第２４９號）   

編          號  １０ １１ １２ 罪          名  偽造文書 妨害公務 故買贓物 宣    告    刑  有期徒刑３月（共２罪），如易科罰金，以新臺幣１千元折算１日 有期徒刑５月，如易科罰金，以新臺幣１千元折算１日 有期徒刑４月，如易科罰金，以新臺幣１千元折算１日 犯  罪  日  期  １０６年６月間某日、１０６年７月２日 １０６年８月２８日 １０６年５月間某日至８月２８日前某時 偵查(自訴)機關年 度 及 案 號  臺灣嘉義地方檢察署１０６年度偵字第６１７４號等 臺灣嘉義地方檢察署１０７年度偵字第３２４號 臺灣嘉義地方檢察署１０７年度偵字第３２４號 最  後   事實審 法    院 臺灣嘉義地方法院 臺灣嘉義地方法院 臺灣嘉義地方法院  案    號 １０７年度原訴字第１０號 １０７年度嘉原簡字第２２號 １０７年度嘉原簡字第２２號  判決日期 １０７年７月１８日 １０７年７月３１日 １０７年７月３１日 確  定    判  決 法    院 臺灣嘉義地方法院 臺灣嘉義地方法院 臺灣嘉義地方法院  案    號 １０７年度原訴字第１０號 １０７年度嘉原簡字第２２號 １０７年度嘉原簡字第２２號  判決確定日    期 １０７年８月６日 １０７年８月２３日 １０７年８月２３日 是否為得易科罰金之案件  是 是 是  備          註  編號１０所示２罪，經原判決定應執行有期徒刑５月確定（臺灣嘉義地方檢察署１０９年度執更字第１０２０號） 編號１１至１３所示３罪，經原判決定應執行有期徒刑８月確定（臺灣嘉義地方檢察署１０９年度執更字第１０２１號）    編號１至４０所示５７罪，復經本院以１１０年度聲字第７號裁定定應執行有期徒刑１２年確定（臺灣嘉義地方檢察署１１０年度執更字第２４９號）   

編          號  １３ １４ １５ 罪          名  偽造文書 侵入住宅竊盜 偽造文書 宣    告    刑  有期徒刑３月，如易科罰金，以新臺幣１千元折算１日 有期徒刑６月（共２罪），如易科罰金，以新臺幣１千元折算１日 有期徒刑３月（共２罪），如易科罰金，以新臺幣１千元折算１日 犯  罪  日  期  １０６年８月２８日前某時 １０６年４月５日、１０６年７月２２日 １０６年７月２２日、１０６年７月２３日 偵查(自訴)機關年 度 及 案 號  臺灣嘉義地方檢察署１０７年度偵字第３２４號 臺灣嘉義地方檢察署１０６年度偵字第８０３６號等 臺灣嘉義地方檢察署１０６年度偵字第８０３６號等 最  後   事實審 法    院 臺灣嘉義地方法院 臺灣嘉義地方法院 臺灣嘉義地方法院  案    號 １０７年度嘉原簡字第２２號 １０７年度原訴字第１５號 １０７年度原訴字第１５號  判決日期 １０７年７月３１日 １０７年８月３０日 １０７年８月３０日 確  定    判  決 法    院 臺灣嘉義地方法院 臺灣嘉義地方法院 臺灣嘉義地方法院  案    號 １０７年度嘉原簡字第２２號 １０７年度原訴字第１５號 １０７年度原訴字第１５號  判決確定日    期 １０７年８月２３日 １０７年９月２０日 １０７年９月２０日 是否為得易科罰金之案件  是 是 是  備          註  編號１１至１３所示３罪，經原判決定應執行有期徒刑８月確定（臺灣嘉義地方檢察署１０９年度執更字第１０２１號） 編號１４至１６所示５罪，經原判決定應執行有期徒刑１年５月確定（臺灣嘉義地方檢察署１０９年度執更字第１０２２號）    編號１至４０所示５７罪，復經本院以１１０年度聲字第７號裁定定應執行有期徒刑１２年確定（臺灣嘉義地方檢察署１１０年度執更字第２４９號）   

編          號  １６ １７ １８ 罪          名  偽造文書 偽造文書 加重詐欺取財 宣    告    刑  有期徒刑４月，如易科罰金，以新臺幣１千元折算１日 有期徒刑２月，如易科罰金，以新臺幣１千元折算１日 有期徒刑１年６月 犯  罪  日  期  １０６年７月２３日 １０６年５月２１日 １０６年５月３０日 偵查(自訴)機關年 度 及 案 號  臺灣嘉義地方檢察署１０６年度偵字第８０３６號等 臺灣嘉義地方檢察署１０６年度偵字第６４６２號等 臺灣嘉義地方檢察署１０６年度偵字第６４６２號等 最  後   事實審 法    院 臺灣嘉義地方法院 臺灣嘉義地方法院 臺灣嘉義地方法院  案    號 １０７年度原訴字第１５號 １０７年度原訴字第１３號 １０７年度原訴字第１３號  判決日期 １０７年８月３０日 １０７年９月２６日 １０７年９月２６日 確  定    判  決 法    院 臺灣嘉義地方法院 臺灣嘉義地方法院 臺灣嘉義地方法院  案    號 １０７年度原訴字第１５號 １０７年度原訴字第１３號 １０７年度原訴字第１３號  判決確定日    期 １０７年９月２０日 １０７年１０月１８日 １０７年１０月１８日 是否為得易科罰金之案件  是 是 否  備          註  編號１４至１６所示５罪，經原判決定應執行有期徒刑１年５月確定（臺灣嘉義地方檢察署１０９年度執更字第１０２２號） 臺灣嘉義地方檢察署１０９年度執更字第１０２３號 臺灣嘉義地方檢察署１０９年度執更字第１０２４號   編號１至４０所示５７罪，復經本院以１１０年度聲字第７號裁定定應執行有期徒刑１２年確定（臺灣嘉義地方檢察署１１０年度執更字第２４９號）   

編          號  １９ ２０ ２１ 罪          名  竊盜、偽造文書 詐欺取財未遂 槍砲彈藥刀械管制條例 宣    告    刑  有期徒刑３月（共２罪），如易科罰金，以新臺幣１千元折算１日 有期徒刑２月，如易科罰金，以新臺幣１千元折算１日 有期徒刑３年１０月 犯  罪  日  期  １０６年８月２８日（２次） １０６年８月２８日 １０６年１０月底某日至１０６年１１月１８日 偵查(自訴)機關年 度 及 案 號  臺灣嘉義地方檢察署１０７年度偵字第３２６號 臺灣嘉義地方檢察署１０７年度偵字第３２６號 臺灣嘉義地方檢察署１０６年度偵字第８６３２號等 最  後   事實審 法    院 臺灣嘉義地方法院 臺灣嘉義地方法院 臺灣嘉義地方法院  案    號 １０７年度嘉原簡字第３７號 １０７年度嘉原簡字第３７號 １０７年度原訴字第１６號  判決日期 １０７年１１月３０日 １０７年１１月３０日 １０７年１２月２７日 確  定    判  決 法    院 臺灣嘉義地方法院 臺灣嘉義地方法院 臺灣嘉義地方法院  案    號 １０７年度嘉原簡字第３７號 １０７年度嘉原簡字第３７號 １０７年度原訴字第１６號  判決確定日    期 １０７年１２月２７日 １０７年１２月２７日 １０８年１月２４日 是否為得易科罰金之案件  是 是 否  備          註  編號１９至２０所示３罪，經原判決定應執行有期徒刑７月確定（臺灣嘉義地方檢察署１０９年度執更字第１０２５號）  編號２１至２３所示３罪，經原判決定應執行有期徒刑４年６月確定（臺灣嘉義地方檢察署１０９年度執更字第１０２６號）   編號１至４０所示５７罪，復經本院以１１０年度聲字第７號裁定定應執行有期徒刑１２年確定（臺灣嘉義地方檢察署１１０年度執更字第２４９號）   

編          號  ２２ ２３ ２４ 罪          名  護照條例 護照條例 偽造文書 宣    告    刑  有期徒刑８月 有期徒刑７月 有期徒刑５月，如易科罰金，以新臺幣１千元折算１日 犯  罪  日  期  １０６年１０月２０日 １０６年１０月２６日 １０６年１０月２５日 偵查(自訴)機關年 度 及 案 號  臺灣嘉義地方檢察署１０６年度偵字第８６３２號等 臺灣嘉義地方檢察署１０６年度偵字第８６３２號等 臺灣嘉義地方檢察署１０６年度偵字第８６３２號等 最  後   事實審 法    院 臺灣嘉義地方法院 臺灣嘉義地方法院 臺灣嘉義地方法院  案    號 １０７年度原訴字第１６號 １０７年度原訴字第１６號 １０７年度原訴字第１６號  判決日期 １０７年１２月２７日 １０７年１２月２７日 １０７年１２月２７日 確  定    判  決 法    院 臺灣嘉義地方法院 臺灣嘉義地方法院 臺灣嘉義地方法院  案    號 １０７年度原訴字第１６號 １０７年度原訴字第１６號 １０７年度原訴字第１６號  判決確定日    期 １０８年１月２４日 １０８年１月２４日 １０８年１月２４日 是否為得易科罰金之案件  否 否 是  備          註  編號２１至２３所示３罪，經原判決定應執行有期徒刑４年６月確定（臺灣嘉義地方檢察署１０９年度執更字第１０２６號）  編號２４至２５所示２罪，經原判決定應執行有期徒刑８月確定（臺灣嘉義地方檢察署１０９年度執更字第１０２７號）   編號１至４０所示５７罪，復經本院以１１０年度聲字第７號裁定定應執行有期徒刑１２年確定（臺灣嘉義地方檢察署１１０年度執更字第２４９號）   

編          號  ２５ ２６ ２７ 罪          名  偽造文書 竊盜 戶籍法、偽造文書 宣    告    刑  有期徒刑６月，如易科罰金，以新臺幣１千元折算１日 有期徒刑４月（共３罪），如易科罰金，以新臺幣１千元折算１日 有期徒刑３月（共３罪），如易科罰金，以新臺幣１千元折算１日 犯  罪  日  期  １０６年１１月１８日 １０６年９月５日、１０６年９月６日、１０６年９月１５日 １０６年９月５日、１０６年９月１４日、１０６年９月１６日 偵查(自訴)機關年 度 及 案 號  臺灣嘉義地方檢察署１０６年度偵字第８６３２號等 臺灣嘉義地方檢察署１０７年度偵字第２３６號等 臺灣嘉義地方檢察署１０７年度偵字第２３６號等 最  後   事實審 法    院 臺灣嘉義地方法院 臺灣嘉義地方法院 臺灣嘉義地方法院  案    號 １０７年度原訴字第１６號 １０７年度原訴字第１９號 １０７年度原訴字第１９號  判決日期 １０７年１２月２７日 １０８年２月２６日 １０８年２月２６日 確  定    判  決 法    院 臺灣嘉義地方法院 臺灣嘉義地方法院 臺灣嘉義地方法院  案    號 １０７年度原訴字第１６號 １０７年度原訴字第１９號 １０７年度原訴字第１９號  判決確定日    期 １０８年１月２４日 １０８年３月２１日 １０８年３月２１日 是否為得易科罰金之案件  是 是 是  備          註  編號２４至２５所示２罪，經原判決定應執行有期徒刑８月確定（臺灣嘉義地方檢察署１０９年度執更字第１０２７號） 編號２６至２７所示６罪，經原判決定應執行有期徒刑１年確定（臺灣嘉義地方檢察署１０９年度執更字第１０２８號）    編號１至４０所示５７罪，復經本院以１１０年度聲字第７號裁定定應執行有期徒刑１２年確定（臺灣嘉義地方檢察署１１０年度執更字第２４９號）   

編          號  ２８ ２９ ３０ 罪          名  竊盜 偽造文書、竊盜、持有第二級毒品 侵入住宅竊盜 宣    告    刑  有期徒刑４月，如易科罰金，以新臺幣１千元折算１日 有期徒刑３月（共３罪），如易科罰金，以新臺幣１千元折算１日 有期徒刑７月 犯  罪  日  期  １０６年８月３０日 １０６年９月３日（２次）、１０６年９月４日 １０６年９月４日 偵查(自訴)機關年 度 及 案 號  臺灣嘉義地方檢察署１０７年度偵字第３７３號等 臺灣嘉義地方檢察署１０７年度偵字第３７３號等 臺灣嘉義地方檢察署１０７年度偵字第３７３號等 最  後   事實審 法    院 臺灣嘉義地方法院 臺灣嘉義地方法院 臺灣嘉義地方法院  案    號 １０７年度原易字第１２號 １０７年度原易字第１２號 １０７年度原易字第１２號  判決日期 １０８年２月２６日 １０８年２月２６日 １０８年２月２６日 確  定    判  決 法    院 臺灣嘉義地方法院 臺灣嘉義地方法院 臺灣嘉義地方法院  案    號 １０７年度原易字第１２號 １０７年度原易字第１２號 １０７年度原易字第１２號  判決確定日    期 １０８年３月２１日 １０８年３月２１日 １０８年３月２１日 是否為得易科罰金之案件  是 是 否  備          註  編號２８至２９所示４罪，經原判決定應執行有期徒刑９月確定（臺灣嘉義地方檢察署１０９年度執更字第１０２９號）  臺灣嘉義地方檢察署１０９年度執更字第１０３０號   編號１至４０所示５７罪，復經本院以１１０年度聲字第７號裁定定應執行有期徒刑１２年確定（臺灣嘉義地方檢察署１１０年度執更字第２４９號）   

編          號  ３１ ３２ ３３ 罪          名  侵入住宅竊盜 護照條例 侵入住宅竊盜、詐欺 宣    告    刑  有期徒刑６月，如易科罰金，以新臺幣１千元折算１日 有期徒刑１年 有期徒刑８月（共２罪） 犯  罪  日  期  １０６年５月間某日 １０６年１０月１０日 １０６年９月２６日、１０６年９月２６日至１０６年９月２７日 偵查(自訴)機關年 度 及 案 號  臺灣嘉義地方檢察署１０７年度偵字第７５９４號 臺灣嘉義地方檢察署１０７年度偵字第６４５８號等 臺灣嘉義地方檢察署１０７年度偵字第６４５８號等 最  後   事實審 法    院 臺灣嘉義地方法院 臺灣嘉義地方法院 臺灣嘉義地方法院  案    號 １０８年度嘉原簡字第２１號 １０８年度原訴字第１１號 １０８年度原訴字第１１號  判決日期 １０８年８月１４日 １０８年８月３０日 １０８年８月３０日 確  定    判  決 法    院 臺灣嘉義地方法院 臺灣嘉義地方法院 臺灣嘉義地方法院  案    號 １０８年度嘉原簡字第２１號 １０８年度原訴字第１１號 １０８年度原訴字第１１號  判決確定日    期 １０８年９月５日 １０８年９月２６日 １０８年９月２６日 是否為得易科罰金之案件  是 否 否  備          註  臺灣嘉義地方檢察署１０９年度執更字第１０３１號 編號３２至３３所示３罪，經原判決定應執行有期徒刑１年１０月確定（臺灣嘉義地方檢察署１０９年度執更字第１０３２號）    編號１至４０所示５７罪，復經本院以１１０年度聲字第７號裁定定應執行有期徒刑１２年確定（臺灣嘉義地方檢察署１１０年度執更字第２４９號）   

編          號  ３４ ３５ ３６ 罪          名  竊盜、偽造文書 偽造文書 偽造文書 宣    告    刑  有期徒刑４月（共２罪），如易科罰金，以新臺幣１千元折算１日 有期徒刑６月，如易科罰金，以新臺幣１千元折算１日 有期徒刑３月，如易科罰金，以新臺幣１千元折算１日 犯  罪  日  期  １０６年９月１９日、１０６年９月１６日 １０６年１１月１４日 １０６年９月２６日 偵查(自訴)機關年 度 及 案 號  臺灣嘉義地方檢察署１０７年度偵字第６４５８號等 臺灣嘉義地方檢察署１０７年度偵字第６４５８號等 臺灣嘉義地方檢察署１０７年度偵字第６４５８號等 最  後   事實審 法    院 臺灣嘉義地方法院 臺灣嘉義地方法院 臺灣嘉義地方法院  案    號 １０８年度原訴字第１１號 １０８年度原訴字第１１號 １０８年度原訴字第１１號  判決日期 １０８年８月３０日 １０８年８月３０日 １０８年８月３０日 確  定    判  決 法    院 臺灣嘉義地方法院 臺灣嘉義地方法院 臺灣嘉義地方法院  案    號 １０８年度原訴字第１１號 １０８年度原訴字第１１號 １０８年度原訴字第１１號  判決確定日    期 １０８年９月２６日 １０８年９月２６日 １０８年９月２６日 是否為得易科罰金之案件  是 是 是  備          註  編號３４至３６所示４罪，經原判決定應執行有期徒刑１年確定（臺灣嘉義地方檢察署１０９年度執更字第１０３３號）     編號１至４０所示５７罪，復經本院以１１０年度聲字第７號裁定定應執行有期徒刑１２年確定（臺灣嘉義地方檢察署１１０年度執更字第２４９號）   

編          號  ３７ ３８ ３９ 罪          名  偽造文書 偽造文書 偽造文書 宣    告    刑  有期徒刑４月，如易科罰金，以新臺幣１千元折算１日 有期徒刑３月（共３罪），如易科罰金，以新臺幣１千元折算１日 有期徒刑４月，如易科罰金，以新臺幣１千元折算１日 犯  罪  日  期  １０６年６月１９日 １０６年１１月１４日、１０６年１１月１５日、１０６年１１月１６日 １０６年１１月１６日 偵查(自訴)機關年 度 及 案 號  臺灣嘉義地方檢察署１０８年度偵字第１０１４號 臺灣嘉義地方檢察署１０７年度偵字第２０８０號 臺灣嘉義地方檢察署１０７年度偵字第２０８０號 最  後   事實審 法    院 臺灣嘉義地方法院 臺灣嘉義地方法院 臺灣嘉義地方法院  案    號 １０８年度原訴字第１０號 １０８年度嘉原簡字第２２號 １０８年度嘉原簡字第２２號  判決日期 １０８年９月２６日 １０８年１２月３１日 １０８年１２月３１日 確  定    判  決 法    院 臺灣嘉義地方法院 臺灣嘉義地方法院 臺灣嘉義地方法院  案    號 １０８年度原訴字第１０號 １０８年度嘉原簡字第２２號 １０８年度嘉原簡字第２２號  判決確定日    期 １０８年１０月１７日 １０９年２月１０日 １０９年２月１０日 是否為得易科罰金之案件  是 是 是  備          註  臺灣嘉義地方檢察署１０９年度執更字第１０３４號 編號３８至４０所示５罪，經原判決定應執行有期徒刑８月確定（臺灣嘉義地方檢察署１０９年度執更字第１０３５號）    編號１至４０所示５７罪，復經本院以１１０年度聲字第７號裁定定應執行有期徒刑１２年確定（臺灣嘉義地方檢察署１１０年度執更字第２４９號）   

編          號  ４０ ４１ （以下空白） 罪          名  偽造文書 槍砲彈藥刀械管制條例  宣    告    刑  有期徒刑２月，如易科罰金，以新臺幣１千元折算１日 有期徒刑３年１０月  犯  罪  日  期  １０６年１１月１７日 １０６年８月間某日至１０８年１０月１日  偵查(自訴)機關年 度 及 案 號  臺灣嘉義地方檢察署１０７年度偵字第２０８０號 臺灣嘉義地方檢察署１０８年度偵字第１０００３號  最  後   事實審 法    院 臺灣嘉義地方法院 臺灣嘉義地方法院   案    號 １０８年度嘉原簡字第２２號 １１０年度原訴更一字第１號   判決日期 １０８年１２月３１日 １１０年１２月２９日  確  定    判  決 法    院 臺灣嘉義地方法院 臺灣嘉義地方法院   案    號 １０８年度嘉原簡字第２２號 １１０年度原訴更一字第１號   判決確定日    期 １０９年２月１０日 １１１年１月２７日  是否為得易科罰金之案件  是 否   備          註  編號３８至４０所示５罪，經原判決定應執行有期徒刑８月確定（臺灣嘉義地方檢察署１０９年度執更字第１０３５號） 臺灣嘉義地方檢察署１１１年度執字第６８８號    編號１至４０所示５７罪，復經本院以１１０年度聲字第７號裁定定應執行有期徒刑１２年確定（臺灣嘉義地方檢察署１１０年度執更字第２４９號）   
附表二：
編          號  １ ２ ３ 罪          名  槍砲彈藥刀械管制條例 侵占 侵占 宣    告    刑  併科罰金新臺幣６萬元，如易服勞役，以新臺幣１千元折算１日 罰金新臺幣１萬元，如易服勞役，以新臺幣１千元折算１日 罰金新臺幣２千元，如易服勞役，以新臺幣１千元折算１日 犯  罪  日  期  ９４年８月間某日至１０６年８月１２日 １０６年６月間某日 １０６年８月１２日 偵查(自訴)機關年 度 及 案 號  臺灣嘉義地方檢察署１０６年度偵字第６１７４號等 臺灣嘉義地方檢察署１０６年度偵字第６１７４號等 臺灣嘉義地方檢察署１０６年度偵字第８０３６號等 最  後   事實審 法    院 臺灣嘉義地方法院 臺灣嘉義地方法院 臺灣嘉義地方法院  案    號 １０７年度原訴字第１０號 １０７年度原訴字第１０號 １０７年度原訴字第１５號  判決日期 １０７年７月１８日 １０７年７月１８日 １０７年８月３０日 確  定    判  決 法    院 臺灣嘉義地方法院 臺灣嘉義地方法院 臺灣嘉義地方法院  案    號 １０７年度原訴字第１０號 １０７年度原訴字第１０號 １０７年度原訴字第１５號  判決確定日    期 １０７年８月６日 １０７年８月６日 １０７年９月２０日 是否為得易服勞役之案件  是 是 是  備          註  編號１至２所示２罪，經原判決定應執行罰金新臺幣６萬５千元確定（臺灣嘉義地方檢察署１０９年度罰執更字第４１號）  臺灣嘉義地方檢察署１０９年度罰執更字第４２號   編號１至１０所示１０罪，復經本院以１１０年度聲字第７號裁定定應執行罰金新臺幣１５萬元確定（臺灣嘉義地方檢察署１０９年度罰執更字第４６號）   

編          號  ４ ５ ６ 罪          名  槍砲彈藥刀械管制條例 侵占 侵占 宣    告    刑  併科罰金新臺幣６萬元，如易服勞役，以新臺幣１千元折算１日 罰金新臺幣１萬３千元，如易服勞役，以新臺幣１千元折算１日 罰金新臺幣８千元，如易服勞役，以新臺幣１千元折算１日 犯  罪  日  期  １０６年１０月底某日至１０６年１１月１８日 １０６年９月１６日 １０６年９月３日 偵查(自訴)機關年 度 及 案 號  臺灣嘉義地方檢察署１０６年度偵字第８６３２號等 臺灣嘉義地方檢察署１０７年度偵字第２３６號等 臺灣嘉義地方檢察署１０７年度偵字第３７３號等 最  後   事實審 法    院 臺灣嘉義地方法院 臺灣嘉義地方法院 臺灣嘉義地方法院  案    號 １０７年度原訴字第１６號 １０７年度原訴字第１９號 １０７年度原易字第１２號  判決日期 １０７年１２月２７日 １０８年２月２６日 １０８年２月２６日 確  定    判  決 法    院 臺灣嘉義地方法院 臺灣嘉義地方法院 臺灣嘉義地方法院  案    號 １０７年度原訴字第１６號 １０７年度原訴字第１９號 １０７年度原易字第１２號  判決確定日    期 １０８年１月２４日 １０８年３月２１日 １０８年３月２１日 是否為得易服勞役之案件  是 是 是  備          註  臺灣嘉義地方檢察署１０９年度罰執更字第４３號 臺灣嘉義地方檢察署１０９年度罰執更字第４４號 編號６至７所示２罪，經原判決定應執行罰金新臺幣１萬元確定（臺灣嘉義地方檢察署１０９年度罰執更字第４５號）   編號１至１０所示１０罪，復經本院以１１０年度聲字第７號裁定定應執行罰金新臺幣１５萬元確定（臺灣嘉義地方檢察署１０９年度罰執更字第４６號）   

編          號  ７ ８ ９ 罪          名  侵占 侵占 侵占 宣    告    刑  罰金新臺幣６千元，如易服勞役，以新臺幣１千元折算１日 罰金新臺幣２千元，如易服勞役，以新臺幣１千元折算１日 罰金新臺幣１萬２千元，如易服勞役，以新臺幣１千元折算１日（檢察官聲請書將罰金金額誤載為１萬３千元） 犯  罪  日  期  １０６年９月４日 １０６年１１月１２日 １０６年１０月１０日 偵查(自訴)機關年 度 及 案 號  臺灣嘉義地方檢察署１０７年度偵字第３７３號等 臺灣嘉義地方檢察署１０７年度偵字第２０８０號 臺灣嘉義地方檢察署１０７年度偵字第６４５８號等 最  後   事實審 法    院 臺灣嘉義地方法院 臺灣嘉義地方法院 臺灣嘉義地方法院  案    號 １０７年度原易字第１２號 １０８年度嘉原簡字第２２號 １０８年度原訴字第１１號  判決日期 １０８年２月２６日 １０８年１２月３１日 １０８年８月３０日 確  定    判  決 法    院 臺灣嘉義地方法院 臺灣嘉義地方法院 臺灣嘉義地方法院  案    號 １０７年度原易字第１２號 １０８年度嘉原簡字第２２號 １０８年度原訴字第１１號  判決確定日    期 １０８年３月２１日 １０９年２月１０日 １０８年９月２６日 是否為得易服勞役之案件  是 是 是  備          註  編號６至７所示２罪，經原判決定應執行罰金新臺幣１萬元確定（臺灣嘉義地方檢察署１０９年度罰執更字第４５號） 臺灣嘉義地方檢察署１０９年度罰執更字第４７號 編號９至１０所示２罪，經原判決定應執行罰金新臺幣２萬元確定（臺灣嘉義地方檢察署１０９年度罰執更字第４６號）   編號１至１０所示１０罪，復經本院以１１０年度聲字第７號裁定定應執行罰金新臺幣１５萬元確定（臺灣嘉義地方檢察署１０９年度罰執更字第４６號）   

編          號  １０ １１ （以下空白） 罪          名  侵占 槍砲彈藥刀械管制條例  宣    告    刑  罰金新臺幣１萬３千元，如易服勞役，以新臺幣１千元折算１日（檢察官聲請書將罰金金額誤載為１萬２千元） 併科罰金新臺幣５萬元，如易服勞役，以新臺幣１千元折算１日  犯  罪  日  期  １０６年１１月１２日 １０６年８月間某日至１０８年１０月１日  偵查(自訴)機關年 度 及 案 號  臺灣嘉義地方檢察署１０７年度偵字第６４５８號等 臺灣嘉義地方檢察署１０８年度偵字第１０００３號  最  後   事實審 法    院 臺灣嘉義地方法院 臺灣嘉義地方法院   案    號 １０８年度原訴字第１１號 １１０年度原訴更一字第１號   判決日期 １０８年８月３０日 １１０年１２月２９日  確  定    判  決 法    院 臺灣嘉義地方法院 臺灣嘉義地方法院   案    號 １０８年度原訴字第１１號 １１０年度原訴更一字第１號   判決確定日    期 １０８年９月２６日 １１１年１月２７日  是否為得易服勞役之案件  是 是   備          註  編號９至１０所示２罪，經原判決定應執行罰金新臺幣２萬元確定（臺灣嘉義地方檢察署１０９年度罰執更字第４６號） 臺灣嘉義地方檢察署１１１年度罰執字第１２４號    編號１至１０所示１０罪，復經本院以１１０年度聲字第７號裁定定應執行罰金新臺幣１５萬元確定（臺灣嘉義地方檢察署１０９年度罰執更字第４６號）